臺灣臺中地方法院刑事判決　　　　　　 100年度易字第1823號
公　訴　人　臺灣臺中地方法院檢察署檢察官
被　　　告　王俊傑
上列被告因違反保護令案件，經檢察官提起公訴(100年度偵字第
110號)，本院判決如下:
    主    文
王俊傑犯違反保護令罪，科罰金新臺幣貳萬元，如易服勞役，以
新臺幣貳仟元折算壹日。
    犯罪事實
一、王俊傑係陳縈綺之夫(現已離婚)，2人共同育有一女王Ｏ葳(
    民國97年9月20日生，真實姓名詳卷)，並具有家庭暴力防治
    法第3條第1款所定之家庭成員關係。王俊傑前曾對陳縈綺實
    施家庭暴力行為，經陳縈綺向本院聲請核發保護令，經本院
    於99年4月15日核發98年度家護字第1619號民事通常保護令
    ，裁定王俊傑不得對陳縈綺實施身體或精神上不法侵害之行
    為，亦不得對陳縈綺為騷擾行為，保護令有效期間為6個月
    。詎王俊傑明知上開保護令之內容，竟仍基於違反保護令之
    犯意，於上開保護令有效期間內之99年9月28日下午5時10分
    ，以探視小孩為由，至陳縈綺當時之居住處附近即臺中縣外
    埔鄉(現改制為臺中市外埔區○○○路與仁美巷口，與陳縈綺
    、王Ｏ葳見面；嗣因要求陳縈綺就2人之離婚事件和解未獲
    回應，遂強行將女兒王Ｏ葳抱入其所駕駛之自小客車內，且
    手持裝有不明液體之容器及剪刀，嚇阻陳縈綺靠近；迨王俊
    傑見陳縈綺仍上前欲將王Ｏ葳抱回，隨即將手中所持之不明
    液體潑向陳縈綺(因陳縈綺閃避而未潑中)，再拉住陳縈綺之
    手，以其所持之剪刀刺向陳縈綺，而陳縈綺見狀旋握住該剪
    刀，王俊傑進而與陳縈綺發生拉扯，陳縈綺因而跌倒，致受
    有背部多處擦傷、右手掌挫傷、左上肢多處挫傷及左下肢挫
    傷等傷害(所涉傷害部分，未據告訴)；王俊傑即以此方式對
    陳縈綺實施身體上不法侵害行為，而違反上開裁定。
二、案經臺中縣警察局(現改制為臺中市政府警察局)大甲分局報
    告臺灣臺中地方法院檢察署檢察官偵查起訴。
    理      由
壹、證據能力之說明:
    按被告以外之人於審判外之言詞或書面陳述，除法律有規定
    者外，不得作為證據；又被告以外之人於審判外之陳述，雖
    不符前4條之規定，而經當事人於審判程序同意作為證據，
    法院審酌該言詞陳述或書面陳述作成時之情況，認為適當者
    ，亦得為證據。當事人、代理人或辯護人於法院調查證據時
    ，知有第159條第1項不得為證據之情形，而未於言詞辯論終
    結前聲明異議者，視為有前項之同意，刑事訴訟法第159條
    第1項、第159條之5分別定有明文。查被告王俊傑對於下列
    本院所引用之各項證據之證據能力，於言詞辯論終結前，均
    表示沒有意見而未聲明異議，本院審酌該等證據作成時之情
    況，並無不法取證情事，作為證據，應無不當，依前開說明
    ，該等人證、書證，均有其證據能力，自均得為證據。
貳、實體方面:
一、訊據被告固對其於99年9月28日下午5時10分，因探視其女王
    Ｏ葳，並開車欲載王Ｏ葳離開時，與證人陳縈綺發生拉扯之
    事實，坦白承認，惟矢口否認有何違反保護令之犯行，辯稱
    :證人陳縈綺是以不法的手段得到保護令，其已有1、2年沒
    有看到女兒了，證人陳縈綺誇大其詞，不讓其帶女兒離開，
    其還被證人陳縈綺抓傷，本案當初在大甲偵查隊時，證人陳
    縈綺就說要撤銷本案，當初在大甲偵查隊時就應該結案了，
    怎麼還送偵查起訴?當時證人陳縈綺也同意其去看女兒，其
    因想買東西給女兒吃，才要開車載女兒走，證人陳縈綺聽不
    進去，與其拉扯，其也有受傷，其也沒有告證人陳縈綺，這
    樣怎麼會說是其違反保護令，且證人陳縈綺是為了離婚利用
    保護令，證人陳縈綺有被害恐慌症，幻想有剪刀，誣告其噴
    硫酸等，都是沒有證據。本案基於正常人的心態，絕對不能
    用自由心證，因為自由心證是主觀的知覺判斷，毫無科學證
    據，故其認為對本案有三個學說:1.誤會說。2.陷害說。3.
    知覺錯誤說。誤會說是因為其與證人陳縈綺之前都是因為誤
    會造成的，其有主動打電話問證人陳縈綺開庭的利害關係，
    但是證人陳縈綺不告訴其實情，如果證人陳縈綺有說出實情
    ，其在偵查庭時絕對馬上衝過來開庭，這就是溝通的誤會，
    剪刀、硫酸與驗傷證明有明顯矛盾，被硫酸噴到的證明在哪
    裡，可見當時毫無硫酸之物，因為被硫酸噴到絕對會腐蝕，
    這是主觀的知覺錯誤，無法以科學加以驗證，又保護令驗傷
    證明要縣市以上的大醫院才可以開立，診所開的診斷證明怎
    麼可以當作保護令的受傷證明，基於誤會說，可知本案對於
    保護令的侵犯完全不相關。陷害說是任何的矛盾都要有科學
    證據，為何證人陳縈綺每次都事先講好讓其去看女兒，但證
    人陳縈綺都會因為臨時情緒的起伏，或是有口角而臨時變卦
    ，請問這樣有違反保護令嗎?為人之父天經地義可以看小孩
    ，是證人陳縈綺中途變卦，造成其被陷害。知覺錯誤說是由
    證人陳縈綺之前後證述，可以明顯證明證人陳縈綺在心理學
    之知覺上矛盾，因為一方面說要原諒其，一方面又不告訴其
    實情的利害關係，證人陳縈綺說要原諒只是講好聽的，公權
    力之公訴，不應駕行於個人假私濟公的利益之下，其於偵查
    中沒有到庭，為什麼檢察官認為證人陳縈綺說的都是對的，
    此有違信賴保護平等互惠原則，本案全都是證人陳縈綺單方
    面的說詞，明明就是證人陳縈綺先拉其手，因為其要開車帶
    小孩去買東西吃，因為證人陳縈綺不讓其帶小孩走，其抱著
    小孩怎麼去拉證人陳縈綺的手，之後才造成拉扯，當時並沒
    有任何硫酸、剪刀等物，本案都是因為誤會造成，證人陳縈
    綺交代事情又說的不清不楚，本案不能靠單方說詞，事出必
    有因，而這個因是其要強調的，另其並沒有在保護令執行紀
    錄表內簽名，當時暫時保護令快到期時，證人陳縈綺有答應
    要撤銷，其就相信保護令已經撤銷了，其不知道有通常保護
    令，也不知道內容，沒有違反保護令云云。經查:
(一)上開被告如何違反保護令罪之犯罪事實，已據證人陳縈綺迭
    於警詢、偵查中及本院審理時指證明確，並有本院98年度家
    護字第1619號民事通常保護令、李綜合醫療社團法人大甲李
    綜合醫院受理家庭暴力事件驗傷診斷書(含影本)各1份附卷
    可稽。觀諸證人陳縈綺前後指證情節大致相符，且依上開驗
    傷診斷書所載證人陳縈綺所受傷勢為「背部多處擦傷、右手
    掌挫傷、左上肢多處挫傷、左下肢挫傷」等情，對照證人陳
    縈綺證述被告與伊發生拉扯致伊跌倒受傷之指訴，亦相互吻
    合，足徵證人陳縈綺上開指訴，當非誣攀，應屬真實可信。
(二)又證人陳縈綺於本院審理時復結證稱:「(...不是我先拉被
    告的手，而是被告強行要抱走小孩，後來被告亮出剪刀及寫
    有硫酸的塑膠瓶…(審判長問:你在警局、偵查中有作證，所
    講的話都實在嗎?)答:都實在。(審判長問:被告曾向法院陳
    述你有恐慌症，你是否患有恐慌症?)答:沒有。(審判長問:
    被告以前是否曾向你詢問你是否得了恐慌症?) 答:沒有，是
    被告自覺我得了恐慌症，其實我沒有。」等語，則被告質疑
    證人陳縈綺罹患恐慌症乙節，尚屬無據。
(三)另案發當時，證人陳縈綺遭被告拉扯跌倒在地，確有聽到被
    告告訴證人陳縈綺，其要趕快走，不然會違反保護令，被警
    方依現行犯帶走等語，之後被告就趕快離開現場等情，已據
    證人陳縈綺迭於警詢及本院審理時結證在卷，復參以被告曾
    於99年4月19日具狀對前開通常保護令提起抗告，有抗告令
    影本1份附卷(見偵卷第15頁)可憑。且其於本院審理時已供
    承:「99年9月28日我就知道有通常保護令了，當時是我在外
    地，我爸把保護令的內容在電話中唸給我聽的」等語，足認
    被告於本案行為時對於上開通常保護令之內容已知之甚詳，
    其辯稱不知有通常保護令乙節，實不足採憑。
(四)至前開不明液體及剪刀雖均未扣案，然此係被告於案發現場
    所持之物，亦於被告離開現場時一併攜離，致未及為警扣案
    所致，證人陳縈綺上開指訴，既屬前後一致，就此當無故為
    誇大不實證述之理，本院就此部分犯罪情節，自應併予認定
    。
(五)綜上所述，被告上開所辯，無非事後卸責之詞，不足採信。
    事證明確，被告上開犯行，洵堪認定，應予依法論科。
二、按家庭暴力防治法所稱家庭暴力，係指家庭成員間實施身體
    或精神上不法侵害之行為，家庭暴力防治法第2條第1款定有
    明文。被告於本案行為時係證人陳縈綺之夫，2人具有家庭
    暴力防治法第3條第1款配偶之家庭成員關係。核被告所為，
    係犯家庭暴力防治法第61條第1款之違反保護令罪。爰審酌
    被告明知上開通常保護令已令其不得對證人陳縈綺實施身體
    上不法侵害行為，仍恣意違反保護令裁定內容，藐視法院核
    發保護令之司法公權力，惟念及被告係因探視女兒，一時失
    慮始犯本罪及證人陳縈綺當庭表示伊於偵查中已陳明要原諒
    被告等一切情狀，從輕量處如主文所示之刑，並諭知易服勞
    役之折算標準，以資儆懲。
據上論斷，應依刑事訴訟法第299條第1項前段，家庭暴力防治法
第61條第1款，刑法第11條前段、第42條第3項前段，判決如主文
。
本案經檢察官劉玉媛到庭執行職務。
中    華    民    國   100    年    9     月    7     日
                      刑事第三庭   法  官  丁智慧
上正本證明與原本無異。
如不服本判決應於收受判決後10日內向本院提出上訴書狀，並應
敘述具體理由；其未敘述上訴理由者，應於上訴期間屆滿後20日
內向本院補提理由書(均須按他造當事人之人數附繕本)「切勿
逕送上級法院」。
                                   書記官  王志
中    華    民    國   100    年    9     月    7     日
附錄本案論罪科刑法條：
家庭暴力防治法第61條第1款
違反法院依第14條第1項、第16條第3項所為之下列裁定者，為本
法所稱違反保護令罪，處3年以下有期徒刑、拘役或科或併科新
臺幣10萬元以下罰金：
一、禁止實施家庭暴力。